臺灣臺中地方法院刑事判決　　　　　　　　　　　　九十四年度訴字第一七０九號
　　公　訴　人　臺灣臺中地方法院檢察署檢察官
　　被　　　告　乙○○
右列被告因違反毒品危害防制條例案件，經檢察官提起公訴（九十四年度毒偵字第二
二八二號、九十四年度毒偵緝字第八四號），被告於準備程序就被訴事實為有罪之陳
述，本院合議庭裁定由受命法官獨任逕行適用簡式審判程序，並予判決如左：
    主  文
乙○○連續施用第一級毒品，累犯，處有期徒刑玖月；又連續施用第二級毒品，累犯
，處有期徒刑肆月。應執行有期徒刑壹年。
    事  實
一、乙○○前於民國九十三年間，曾因偽造文書案件，經本院於九十三年九月十三日
    以九十三年度沙簡字第六一五號判處有期徒刑三月確定，甫於九十三年十一月三
    日易科罰金執行完畢；其於九十三年間，另因施用毒品案件，經依法院裁定送觀
    察勒戒後，認無繼續施用毒品之傾向，由臺灣臺中地方法院檢察署檢察官於九十
    三年七月二十七日以九十三年度毒偵字第二二九五號為不起訴處分確定（觀察勒
    戒執行至九十三年七月二十七日釋放）；詎乙○○仍不知戒絕，於前開觀察勒戒
    執行完畢後五年內，復基於施用第一級毒品海洛因之概括犯意，自九十三年九月
    底某日起至九十四年五月初某日止，先後在臺中縣沙鹿鎮○○路六五八之一二號
    住處及停駐於臺中縣沙鹿鎮不特定停車場之其所駕駛自用小客車內，以將少許第
    一級毒品海洛因混入礦泉水稀釋後，注入注射針筒內，以注射針筒注射血管之方
    式，連續施用第一級毒品海洛因多次（施用頻率為二日一次）。乙○○復另基於
    施用第二級毒品甲基安非他命之概括犯意，自九十三年十二月底某日起至九十四
    年五月初某日止，同在前開臺中縣沙鹿鎮○○路六五八之一二號住處，以將第二
    級毒品甲基安非他命置於玻璃球上加熱燒烤，使之產生煙霧後，再以口鼻吸取其
    煙氣之方式，連續施用第二級毒品甲基安非他命多次（施用頻率為一至二星期一
    次）。嗣乙○○各於九十三年十月二十三日十三時三十分許及九十四年二月三日
    二十二時許，分別在前開臺中縣沙鹿鎮○○路六五八之一二號住處及南投縣草屯
    鎮○○路六０三號前為警查獲，且均經員警徵得其同意後，採集尿液送請鑑驗，
    因分別有嗎啡及甲基安非他命呈現陽性反應，始悉上情。
二、案經臺中縣警察局大甲分局報請臺灣臺中地方法院檢察署檢察官及南投縣政府警
    察局草屯分局報告臺灣南投地方法院檢察署檢察官呈請臺灣高等法院臺中分院檢
    察署令轉臺灣臺中地方法院檢察署檢察官偵查起訴。
    理  由
一、右開事實，業經被告乙○○於本院訊問時均坦認不諱，而被告二次為警查獲後所
    採取之尿液，經分別送請中山醫學大學附設醫院藥物濫用檢測中心及詮昕科技股
    份有限公司檢驗結果，分別有嗎啡及甲基安非他命呈現陽性反應，有尿液檢驗報
    告二份附卷可稽（見毒偵字第八四六號卷第一六頁，南投縣政府警察局草屯分局
    刑案偵查卷宗），足見被告上開自白，確與事實相符，堪予採認。又被告前已因
    施用毒品案件，經依法院裁定送觀察勒戒後，認無繼續施用毒品之傾向，由臺灣
    臺中地方法院檢察署檢察官於九十三年七月二十七日以九十三年度毒偵字第二二
    九五號為不起訴處分確定（觀察勒戒執行至九十三年七月二十七日釋放），此有
    臺灣高等法院被告全國前案紀錄表及臺灣臺中地方法院檢察署刑案資料查註紀錄
    表在卷可查，是被告確有於觀察勒戒執行完畢釋放後，五年內復行施用毒品之罪
    行。綜此，本件事證已臻明確，被告施用毒品海洛因及甲基安非他命之犯行，均
    堪以認定。
二、按海洛因、甲基安非他命分屬毒品危害防制條例第二條第二項第一款、第二款所
    指之第一級、第二級毒品，核被告乙○○所為，係犯毒品危害防制條例第十條第
    一項之施用第一級毒品罪、同法條第二項之施用第二級毒品罪。被告施用前持有
    第一級、第二級毒品之低度行為，分別為其施用第一級毒品及施用第二級毒品之
    高度行為所吸收，均不另論罪。被告先後多次施用第一級毒品海洛因與第二級毒
    品甲基安非他命之犯行，皆時間緊接，犯罪構成要件相同，顯係基於概括犯意反
    覆為之，俱為連續犯，均應依刑法第五十六條之規定論以一罪，並加重其刑。公
    訴意旨雖未敘及被告自九十三年九月底某日起至九十三年十月二十三日十七時許
    為警採尿時往前回溯四日內某時及九十四年二月三日二十二時二十分許為警採尿
    時往前回溯四日內某時至同年五月初某日止，暨九十三年十二月底某日起至九十
    四年二月三日二十二時二十分許為警採尿時往前回溯三日之某時及該時至同年五
    月初某日止之多次施用毒品海洛因、甲基安非他命之犯行，然此部分犯行分別與
    前開已起訴且經認定有罪之施用毒品海洛因、甲基安非他命犯行部分，均有連續
    犯之裁判上一罪關係，亦為起訴效力所及，本院自應俱併審論之。另按累犯之成
    立，以曾受有期徒刑之執行完畢，或受無期徒刑或有期徒刑一部之執行而赦免後
    ，五年以內再犯有期徒刑以上之罪為要件。此觀諸刑法第四十七條之規定甚明。
    而構成裁判上一罪之各個犯罪行為，均屬整體犯罪行為之一部，該各個犯罪之犯
    罪時間，均不失為該裁判上一罪之犯罪時間，若法定本刑屬有期徒刑以上之裁判
    上一罪，其一部分行為係在前案受有期徒刑執行完畢，或受無期徒刑或有期徒刑
    一部之執行而赦免後，五年以內再犯者，即屬累犯，不因其他部分，係發生於前
    案執行完畢或赦免之前，或之後五年以外，而生影響。本件被告前於九十三年間
    ，曾因偽造文書案件，經本院於九十三年九月十三日以九十三年度沙簡字第六一
    五號判處有期徒刑三月確定，甫於九十三年十一月三日易科罰金執行完畢，有卷
    附之臺灣高等法院被告全國前案紀錄表可憑，其於本件施用第一級毒品海洛因之
    犯罪時間固開始於前開有期徒刑執行完畢前之九十三年九月底某日，惟被告既持
    續施用至執行完畢後五年以內之九十四年五月初某日，其犯行大部均成立於前開
    有期徒刑執行完畢後，自仍有累犯規定之適用，是被告於有期徒刑執行完畢後，
    五年以內再犯本件皆為有期徒刑以上之二罪，俱屬累犯，均應依刑法第四十七條
    規定，予以遞加重其刑。被告所犯前開二罪間，犯意各別，罪名互殊，應分論併
    罰之。爰審酌被告有前揭事實欄所載之前科紀錄，素行不佳，其前已因施用毒品
    犯行經觀察勒戒，竟仍故態復萌，復行施用毒品不輟，無視於毒品對於自身健康
    之戕害及國家對於杜絕毒品犯罪之禁令，且被告於本件施用毒品之期間歷時甚久
    ；惟衡酌施用毒品係屬自戕行為，被告犯罪手段尚屬平和，亦未因此而危害他人
    ，所生損害尚非鉅大，且被告於犯後於本院審理時坦承犯行，尚見悔意之犯罪後
    態度，暨施用毒品者均有相當程度之成癮性及心理依賴，其犯罪心態與一般刑事
    犯罪之本質並不相同，應側重適當之醫學治療及心理矯治為宜等一切情狀，分別
    量處如主文所示之刑，並定其應執行之刑，其施用第二級毒品罪行之部分，因與
    不得易科之他罪併合處罰結果而不得易科罰金，自毋庸另為易科罰金折算標準之
    記載，亦附此敘明。
據上論斷，應依刑事訴訟法第二百七十三條之一第一項、第二百九十九條第一項前段
，毒品危害防制條例第十條第一項、第二項，刑法第十一條前段、第五十六條、第四
十七條、第五十一條第五款，判決如主文。
本案經檢察官甲○○到庭執行職務。
中    華    民    國      九十四      年       六      月     十七    日
                                臺灣臺中地方法院刑事第九庭
                                      法  官  陳 思 成
右正本證明與原本無異。
如不服本判決，應於判決送達後十日內向本院提出上訴狀，上訴於臺灣高等法院臺中
分院( 須附繕本 )。
                                      書記官
中    華    民    國      九十四      年       六      月     十七    日
附錄論罪科刑法條
毒品危害防制條例第十條
施用第一級毒品者，處六月以上五年以下有期徒刑。
施用第二級毒品者，處三年以下有期徒刑。
